【裁判字號】    97,易,438
【裁判日期】    971209
【裁判案由】    竊盜
【裁判全文】
臺灣花蓮地方法院刑事判決               97年度易字第438號
公  訴  人  臺灣花蓮地方法院檢察署檢察官
被      告  甲○○
                    （另案於臺灣臺東戒治所執行強制戒治）
上列被告因竊盜案件，經檢察官提起公訴（97年度偵字第2731號
），本院判決如下：
    主  文
甲○○犯攜帶兇器竊盜罪，累犯，處有期徒刑拾月。扣案剪刀壹
把沒收。
    事  實
一、甲○○曾於民國83年間因懲治盜匪條例案，經臺灣高等法院
    於83年9月29日以83年度上訴字第3758號判決判處有期徒刑7
    年確定，刑期自83年11月14日起算，於86年4月1日假釋交付
    保護管束，指揮書執畢日期為90年1月8日，嗣其於88年假釋
    期間內，因分別違反槍砲彈藥刀械管制條例、毒品危害防制
    條例及竊盜案件，經本院於89年6月12日、89年7月20日及89
    年12月22日，分別以 88年度訴字第348號、89年度花簡字第
    215號及88年度易字第613號判決，各判處有期徒刑1年5月、
    有期徒刑4月及有期徒刑1年確定，經撤銷假釋後應執行之殘
    刑為有期徒刑3年9月7日，與上開徒刑接續執行，至95年8月
    25日因縮短刑期假釋出監，並於96年7月4日執行完畢。詎猶
    未悔改，意圖為自己不法之所有，於97年5月22日晚上7時許
    ，在花蓮縣花蓮市○○○街71號前，見乙○○所使用之車牌
    號碼 U7-9195號自用小貨車無人看管之際，竟持其所攜帶客
    觀上足供兇器使用之剪刀 1把，打開車門進入車內，發動該
    貨車後加以竊取作為代步工具。同日晚上 9時30分許，甲○
    ○駛經花蓮縣鳳林鎮箭瑛大橋時經警盤檢攔查，因害怕而加
    速駛離，致不慎跌落水溝而為警當場查獲，並扣得甲○○所
    有供犯罪所用之剪刀1把。
二、案經花蓮縣警察局鳳林分局報請臺灣花蓮地方法院檢察署檢
    察官偵查起訴。
    理  由
一、訊據被告甲○○固坦承有於上揭時、地竊取系爭貨車，惟矢
    口否認有何攜帶兇器竊盜之犯行，辯稱：系爭剪刀非伊所有
    ，剪刀原本就插在系爭貨車之鑰匙孔上云云。惟查，證人即
    系爭貨車之使用人乙○○於本院審理時明確證述：伊於97年
    5 月22日晚上6、7時許，將系爭貨車停在德安六街71號前，
    晚上 9時許發現系爭貨車失竊，系爭貨車係以汽車鑰匙發動
    引擎，貨車失竊前係完好的，電門部分亦係完好的，都是用
    鑰匙開車門，車門有上鎖，鑰匙放在家裡，並沒有遺失，伊
    沒有看過系爭剪刀，該剪刀並非伊或車主留在車內等語，可
    見系爭剪刀並非車內之物，且系爭貨車完好，需以鑰匙始能
    夠開啟車門及發動引擎，佐以證人於 5月22日晚上6、7時許
    ，始將系爭貨車停在失竊地點，於同日晚上 7時許，即遭被
    告所竊取，衡諸常情，在如此短暫時間內，應無人會將剪刀
    1 把插在他人汽車引擎鑰匙孔上，從而系爭剪刀應係被告所
    有並攜往竊取系爭貨車無疑，被告上揭所辯，顯屬卸責之詞
    ，無足採信。此外，並有贓物認領保管單、扣押物品目錄表
    各1份及照片8份附卷可稽，本件事證明確，被告犯行堪以認
    定，應依法論科。
二、查扣案之剪刀 1把，長約15公分，業據被告於本院準備程序
    時供述明確，且前端尖銳，屬金屬材質，在客觀上足對人之
    身體、生命構成威脅，自屬兇器之一種，是核被告所為，係
    犯刑法第321條第1項第 3款之攜帶兇器竊盜罪。查被告曾有
    事實欄所載之犯罪科刑及執行情形，此有臺灣高等法院前案
    紀錄表1份在卷可按，其受有期徒刑執行完畢，5年內故意再
    犯本件最重本刑為有期徒刑以上之罪，為累犯，應依刑法第
    47 條第1項規定加重其刑。爰審酌被告正值壯年，不思正當
    手段取得財物，僅為供己代步竟竊取他人之小貨車，且因逃
    避警攔查加速駛離跌落水溝而損壞該貨車，致被害人財產損
    失甚鉅，犯後雖坦承竊盜犯行，惟否認攜帶兇器行竊等一切
    情狀，量處如主文所示之刑。至扣案剪刀 1把，為被告所有
    供犯罪所用之物，爰依刑法第38條第1項第2款宣告沒收。
據上論斷，應依刑事訴訟法第299條第 1項前段，刑法第321條第
1項第3款、第47條第1項、第38條第1項第2款，判決如主文。
本案經檢察官吳文正到庭執行職務。
中    華    民    國    97    年    12    月    9    日
                  刑事第一庭  審判長法  官  張健河
                                    法  官  蕭一弘
                                    法  官  魏俊明
以上正本證明與原本無異。
如不服本判決應於收受送達後10日內向本院提出上訴書狀，並應
敘述具體理由。其未敘述上訴理由者，應於上訴期間屆滿後20日
內向本院補提理由書 (均須按他造當事人之人數附繕本)「切勿
逕送上級法院」。告訴人或被害人如對於本判決不服者，應具備
理由請求檢察官上訴，其上訴期間之計算係以檢察官收受判決正
本之日期為準。
中    華    民    國    97    年    12    月    9     日
                                    書記官
附錄本判決論罪之法律條文：
中華民國刑法第321條第1項第3款（加重竊盜罪）
犯竊盜罪而有左列情形之一者，處6月以上、5年以下有期徒刑：
三、攜帶兇器而犯之者。


司法院資訊處製作；財團法人民間司法改革基金會備份。
